臺灣屏東地方法院民事判決　九十一年度訴字第一七三號
　　原　　告　甲○○
　　被　　告　乙○○
右當事人間請求侵權行為損害賠償事件，本院判決如左：
    主      文
被告應給付原告新台幣伍拾玖萬捌仟壹佰壹拾貳元，及自民國九十年九月四日起至清
償日止按週年利率百分之五計算之利息。
原告其餘之訴駁回。
訴訟費用由被告負擔十分之四，餘由原告負擔。
    事      實
甲、原告方面：
一、聲明：求為判決被告應給付原告新台幣（下同）一百四十萬元及自附帶民事訴訟
    起訴筆錄送達翌日（即民國九十年九月四日）起至清償日止，按週年利率百分之
    五計算之利息。
二、陳述：
    被告於八十九年十二月中旬，以擔任臺北市寰宇家庭股份有限公司（下稱寰宇公
    司）主任開發客戶之機會，打電話至屏東縣屏東市○○街○段一一三巷二八之一
    號十三樓之二，向原告推銷迪士尼兒童英語教材，原告表示不願意購買，被告則
    稱不買沒關係，聊聊天亦可，雙方在電話中多次交談，既而提及男女性事等私密
    情節，被告並在與原告多次電話交談後，再次要求原告購買前開教材，惟仍遭拒
    絕，被告則擅自決定並稱「我先跟公司說你要買一套」。繼而被告復以電話繼續
    糾纏原告，並要求原告郵寄其照片、內褲供被告觀賞，原告不堪其擾而照辦。同
    年十二月十九日，被告則執上開電話交談之內容及原告所郵寄之照片、內褲等事
    件，藉以脅迫原告，使之購買前開教材而交付金錢。被告於當日以電話與原告連
    絡並脅迫嚇稱「如不好好談，就要讓妳們夫妻出名，我要把我們之間電話對談錄
    音帶拿給妳先生聽」，又於隔日郵寄信件予原告，信上記載「我會帶著妳送我的
    照片、內褲及三捲電話錄音帶去拜訪妳先生」；嗣又打電話告知原告「妳的教材
    訂單問題害我被公司記過，無法升遷，妳要買一套教材（價格為十二萬餘元）並
    賠償我的損失，總共需支付一百萬元」各等語，原告因而心生畏怖，分別於同年
    十二月二十二日、二十九日，先後匯款三十七萬元、十五萬元至被告所指定之中
    國國際商業銀行國外部00000000000號帳戶中。被告取得上開款項後
    將其中十二萬餘元交給寰宇公司，作為自己所開發之業績，該公司則郵寄教材一
    套予原告，嗣因原告之夫向寰宇公司反應前情，寰宇公司方將該教材之價金十二
    萬一千八百八十八元退還原告而收回該教材，而原告受被告脅迫匯款給被告，精
    神上所受痛苦莫名，爰依侵權行為之法律關係請求被告給付四十萬元之匯款及一
    百萬元之精神慰撫金，共計一百四十萬元。
乙、被告方面：
    被告未於言詞辯論期日到場，惟據其提出書狀所為之聲明、陳述如左：
一、聲明：求為判決駁回原告之訴。
二、陳述：
(一)被告因身體不適，無法前往鈞院應訊，故提出書狀作為說明。
(二)原告所提之損害賠償，被告認為賠償額度過高，被告無能力負擔，因被告家中清
    寒，雙親年邁體衰無謀生能力，難以負擔此賠償金額，而被告執行期間，每月所
    得勞作金亦有極限，付作賠償金額，實是塵沙一栗，懇請鈞院體恤斟酌。
丙、本院依職權調閱本院九十年度易字第九五０號刑事卷宗。
    理      由
一、本件被告未於言詞辯論期日到場，核無民事訴訟法第三百八十六條各款所列情形
    ，爰依原告聲請，由其一造辯論而為判決。
二、原告主張被告以擔任寰宇公司主任開發客戶之機會，打電話至原告家中，向原告
    推銷迪士尼兒童英語教材，原告表示不願意購買，被告則稱不買沒關係，聊聊天
    亦可，雙方在電話中多次交談，既而提及男女性事等私密情節，被告並在與原告
    多次電話交談後，再次要求原告購買前開教材，惟仍遭拒絕。繼而被告復以電話
    繼續糾纏原告，並要求原告郵寄其照片、內褲供被告觀賞，原告不堪其擾而照辦
    。同年十二月十九日，被告則執上開電話交談之內容及原告所郵寄之照片、內褲
    等事件，藉以脅迫原告，使之購買前開教材而交付金錢。被告於當日以電話與原
    告連絡並脅迫嚇稱「如不好好談，就要讓妳們夫妻出名，我要把我們之間電話對
    談錄音帶拿給妳先生聽」，又於隔日郵寄信件予原告，信上記載「我會帶著妳送
    我的照片、內褲及三捲電話錄音帶去拜訪妳先生」；嗣又打電話告知原告「妳的
    教材訂單問題害我被公司記過，無法升遷，妳要買一套教材（價格為十二萬餘元
    ）並賠償我的損失，總共需支付一百萬元」等語，原告因而心生畏怖，分別於同
    年十二月二十二日、二十九日，先後匯款三十七萬元、十五萬元至被告所指定之
    中國國際商業銀行國外部00000000000號帳戶中。被告取得上開款項
    後將其中十二萬餘元交給寰宇公司，作為自己所開發之業績，該公司則郵寄教材
    一套予原告，嗣因原告之夫向寰宇公司反應前情，寰宇公司方將該教材之價金十
    二萬一千八百八十八元退還原告而收回該教材之事實，業據本院依職權調閱本院
    九十年度易字第九五０號刑事卷宗，有中國國際商業銀行客戶歷史資料查詢明細
    表一件、土地銀行於九十年八月二十四日函覆之電匯申請書二件及被告所書信函
    一件附於上開卷內可稽，且為被告所不爭執，被告並因上開妨害自由犯行遭本院
    判處有期徒刑一年，故原告之主張應堪信為實在。
二、按因故意或過失，不法侵害他人之權利者，負損害賠償責任；負損害賠償責任者
    ，除法律另有規定或契約另有訂定外，應回復他方損害發生前之原狀，第一項情
    形，債權人得請求支付回復原狀所必要之費用，以代回復原狀。又不法侵害他人
    之身體、健康、名譽、自由、信用、隱私、貞操，或不法侵害其他人格法益而情
    節重大者，被害人雖非財產上之損害，亦得請求賠償相當之金額，民法第一百八
    十四條第一項、第二百十三條第一項、第三項、第一百九十五條分別定有明文，
    經查：
(一)被告欲向原告推銷兒童美語教材未果，遂以公開其與原告間談話錄音帶為要脅，
    迫使原告前後匯款共計五十二萬元予被告購買教材一套，後為原告任職之寰宇公
    司發現，始退還原告十二萬一千八百八十八元並收回上開教材，業如前述。而按
    自由包括身體動作之自由及精神活動之自由，查被告上開行為已侵害原告交易之
    意思決定自由，顯屬侵害原告自由權，並使原告因而受有三十九萬八千一百一十
    二元之損失，是原告請求被告賠償此部分損失，為有理由，所訴應予准許。
(二)另被告多次以兩人間之錄音帶談話內容作為脅迫，並以不法手段迫使原告使之交
    易，使原告生活於恐懼中而不得向之購買美語教材，原告為此脅迫為交易行為受
    有精神上之痛苦，爰審酌原告高職畢業，現職為家庭主婦，於此事發生後，家人
    不甚諒解，其家庭生活出現問題。而被告現於監獄服刑中，收入亦有限，經濟狀
    況亦非良好等一切情狀，認被告應給付原告二十萬元之慰撫金為適當，逾上開金
    額之請求，則應予駁回。
三、綜上所述，被告應給付原告五十九萬八千一百一十二元，及自九十年九月四日起
    至清償日止，按週年利率百分之五計算之利息。至原告其餘之請求則核非有據，
    所訴非能准許。
據上論結，本件原告之訴為一部有理由，一部無理由，依民事訴訟法第三百八十五條
第一項前段、第七十九條但書，判決如主文。
中　　　華　　　民　　　國　　九十一　　年　　　七　　　月　　二十四　　日
                                    臺灣屏東地方法院民事第一庭
~B審判長法官　洪  有  川
~B法　　　官　王  幸  華
~B法　　　官　柯  雅  惠
右為正本係照原本作成。
如不服本判決，應於收受送達後二十日內向本院提出上訴狀。
~B法院書記官　黃  佳  惠
中　　　華　　　民　　　國　　九十一　　年　　　七　　　月　　二十四　　日
